【裁判字號】    89,上易,1216
【裁判日期】    890830
【裁判案由】    傷害
【裁判全文】
臺灣高等法院高雄分院刑事判決                  八十九年度上易字第一二一六號
    上訴人  台灣高雄地方法院檢察署檢察官
    被  告  甲○○
右上訴人因被告傷害案件，不服臺灣高雄地方法院八十九年度易字第二二九八號中華
民國八十九年六月二十七日第一審判決（起訴案號：臺灣高雄地方法院檢察署年度偵
字第五四六三號、七五五○號），提起上訴，本院判決如左：
      主  文
上訴駁回。
      事  實
一、甲○○與顏順正（未據告訴及起訴）及二名不詳姓名年籍之成年男子，於民國（
    下同）八十八年十二月二十二日晚上二十二時三十五分許，在高雄縣鳳山市○○
    ○路七三之四號乙○○之弟戴寶棟所經營之萬里香餐飲店內消費時，因先前同桌
    之顏順正心情不佳，音量較大並拍桌發出聲響，經店員楊清井（即戴寶棟之岳父
    ）上前制止，雙方即發生口角，嗣於甲○○等四人結帳離去之際，因楊清井又告
    以：伊店內不隨便讓人拍桌，如有膽量再砸桌看看等語，引發甲○○、顏順正等
    四人不悅，四人遂共同基於普通傷害之犯意聯絡，掀倒店內之桌椅、餐具（毀損
    部分未據告訴及起訴），並持店內鐵製圓形坐椅毆打當時正趴在隔桌睡覺，因聽
    見聲響而起身之乙○○，致乙○○受有臉部、左手裂傷及右骨骨骨折等傷害。
二、案經乙○○分別訴請高雄縣警察局鳳山分局移送及臺灣高雄地方法院檢察署檢察
    官偵查起訴。
    理  由
一、訊據被告甲○○固承認其與顏順正及二名不詳姓名年籍之成年男子，在右揭時、
    地與楊清井發生爭執，被告等將萬里香餐飲店內之桌椅、餐具掀倒，及乙○○當
    時確有受傷等事實，惟否認有共同毆打乙○○之傷害犯行，辯稱：伊係在當中勸
    架，當時現場紊亂，乙○○係如何受傷，伊不知情，伊勸架時亦受傷云云。惟查
    ，右揭事實，業據告訴人乙○○指訴綦詳，且當時在場之證人即萬里香餐飲店之
    老闆娘楊麗紅及店內廚師王勝彬於偵查中亦均證稱，被告與顏順正等四人確實均
    有打乙○○等情在卷。此外，復有診斷證明書及現場照片六幀可資佐證，由現場
    照片顯示餐廳桌椅掀倒、餐具散落一地等狀，足見當時雙方爭執打鬥之情況應甚
    為激烈；參以告訴人所受右骨骨骨折等傷勢，應是遭外力所造成，被告既自承其
    有將店內之桌椅掀倒，其否認未傷害告訴人，顯係避重就輕卸責之詞。至證人顏
    順正雖於偵查中亦到庭證稱：伊與被告均未毆打告訴人云云，然其係事發之當事
    人之一，其證言攸關本身利害，已難憑信，況其亦承認告訴人當時確實有受傷，
    惟訊及告訴人受傷原因時，則以：一陣混亂，發現告訴人受傷等詞推託，顯見其
    證詞亦語多保留，未全盤吐實，難採為有利被告之證據。綜上事證，本件被告罪
    證明確，所辯不足採信，其犯行洵堪認定。
二、核被告所為，係犯刑法第二百七十七條第一項之傷害罪。被告與顏順正及二名不
    詳姓名年籍之成年男子，就上開傷害犯行，有犯意聯絡及行為分擔，為共同正犯
    。
三、原審以被告罪證明確，適用刑法第二十八條、第二百七十七條第一項（贅引同法
    第三十八條第一項第二款），罰金罰鍰提高標準條例第一條前段、第二條，審酌
    被告僅因不滿萬里香餐飲店之店員楊清井制止其與顏順正等四人之談話音量，即
    暴力相向，翻桌且傷及無辜，致告訴人受有臉部、左手裂傷及右骨骨骨折等傷害
    ，其行為顯具嚴重危險性，惡性非輕，迄今尚未與告訴人達成民事上和解，及其
    犯罪後之態度等一切情狀，量處有期徒刑四月，並諭知易科罰金之折算標準，認
    事用法核無違誤，量刑亦稱允當，檢察官上訴意旨循告訴人聲請上訴之理由，徒
    以原審量刑過輕而指摘原判決不當，為無理由，應予駁回。
據上論斷，應依刑事訴訟法第三百六十八條，判決如主文。
本案經檢察官郭振昌到庭執行職務。
中      華      民      國    八十九    年      八      月     三十     日
                              臺灣高等法院高雄分院刑事第二庭
                                  審判長法官  翁慶珍
                                        法官  曾玉英
                                        法官  邱永貴
右正本證明與原本無異。
不得上訴。
                                      書記官  周能智
中    華    民    國     八十九     年       九       月      一        日
附錄：本判決論罪科刑法條：
刑法第二百七十七條第一項
傷害人之身體或健康者，處三年以下有期徒刑，拘役或一千元以下罰金。
                                                                        Ｆ


司法院資訊處製作；財團法人民間司法改革基金會備份。
